最　高　行　政　法　院　裁　定
　　　　　　　　　　　　　　　　　　 96年度裁字第01378號
聲　請　人 　趙飛鵬
　　　　　　 甲○○
上列聲請人因與相對人高雄市政府間地上物拆除事件，對於中華
民國95年12月14日本院95年度裁字第2784號裁定，聲請再審。本
院裁定如下：
　　主  文
再審之聲請駁回。
再審訴訟費用由聲請人負擔。
　　理  由
一、按行政訴訟之當事人，對於本院之裁定，聲請再審，經駁回
    後，不得復以同一原因事實，又對駁回再審聲請之裁定，更
    行聲請再審，本院46年裁字第41號著有判例。蓋以對於再審
    裁定聲請再審，僅重複前程序聲請再審之事由，無新事由之
    主張，無異未表明再審事由之具體情事，核與行政訴訟法第
    283條準用同法第277條第1項第4款之規定，必須表明再審理
    由及關於再審理由並遵守不變期間之證據，並不相當，所為
    再審之聲請，亦屬不合法。
二、本件聲請人前因地上物拆除事件，經本院以89年度判字第24
    96號判決駁回其訴後，復提起再審之訴及聲請再審，亦分別
    經本院以91年度裁字375號、92年度裁字第751號、93年度裁
    字第1361號、94年度裁字第2121號、95年度裁字第1952號裁
    定、95年度裁字第2784號裁定（下稱原裁定）駁回各在案，
    茲聲請人復以有行政訴訟法第273條第1項第1款、第2款、第
    4款、第9款、第13款、第14款之事由，對原裁定聲請再審，
    核其狀述理由無非謂：原裁定之前訴訟程序有如何不當，本
    院89年度判字第2496號判決與88年度判字第2073號判決有如
    何牴觸、89年度判字第2496號判決、91年度裁字第375號裁
    定違反土地法第223條、司法院院字第2704號解釋、司法院
    釋字第110號、第516號解釋，亦違背行政訴訟法第195條、
    第196條、第243條規定，原裁定與88年度判字第2073號、89
    年度判字第2496號判決矛盾，違反土地法、都市計畫法、司
    法院釋字第516號、第534號解釋，並就本件相關之土地徵收
    補償、都市計畫有所不當之事實加以陳述云云。經查上開聲
    請意旨所陳各節，無非係就原裁定之前各訴訟程序、本件實
    體上土地徵收補償、都市計畫等事實主張有如何不當，惟原
    裁定之前訴訟程序與本件實體上之事實，並非本件聲請再審
    之審理對象，且原裁定係以再審之聲請為不合法而駁回該次
    再審聲請，究竟原裁定之論斷與內容有何合乎法定再審事由
    之具體事實，並未一語指及，僅泛引行政訴訟法第273條第1
    項第1款、第2款、第4款、第9款、第13款、第14款之規定，
    難認已合法表明再審事由，上開聲請意旨所陳各節，業經聲
    請人於原裁定程序及以前各次聲請再審程序中主張，而為本
    院所不採，茲聲請人復以同一原因事實對於原裁定聲請再審
    ，揆諸首揭說明，其再審之聲請為不合法，應予駁回。又聲
    請人對原裁定之聲請既經駁回，原裁定前之各裁定及本院89
    年度判字第2496號判決，無從進而審究，併予敘明。
據上論結，本件再審聲請為不合法，爰依行政訴訟法第283條、
第278條第1項、第104條、民事訴訟法第95條、第78條及第85條
第1項前段，裁定如主文。
中　　華　　民　　國　　96　　年　　6　　 月　　25　　日
                  第六庭審判長法  官　張　登　科
                              法  官  葉　百　修
                              法  官　藍　獻　林
                              法  官　林　清　祥
                              法  官　鄭  小  康
以  上  正  本  證  明  與  原  本  無  異
中　　華　　民　　國　　96　　年　　6　　 月　　26　　日
　　　　　　　　　　　　　　　書記官　黃　淑　櫻
